【裁判字號】    98,審易,1651
【裁判日期】    980915
【裁判案由】    毒品危害防制條例
【裁判全文】
臺灣士林地方法院刑事判決            98年度審易字第1651號
聲  請  人  臺灣士林地方法院檢察署檢察官
被      告  甲○○
上列被告因違反毒品危害防制條例案件，經檢察官聲請簡易判決
處刑（98年度毒偵字第1111號），本院士林簡易庭認不宜以簡易
判決處刑（98年度士簡字第704 號），簽移本院改依通常程序審
理，被告於本院準備程序中就被訴事實為有罪之陳述，經本院裁
定改依簡式程序審理，並判決如下：
    主  文
甲○○施用第二級毒品，累犯，處有期徒刑柒月，扣案之甲基安
非他命（驗餘總淨重伍點柒壹公克）沒收銷燬，扣案之盛裝前開
甲基安非他命所用之包裝袋捌只，均沒收。
    事  實
一、甲○○前因施用毒品案件，經依臺灣臺北地方法院94年度毒
    聲字第717 號裁定送觀察、勒戒後，認無繼續施用毒品之傾
    向，於民國95年1 月3 日執行完畢釋放出所，並由臺灣臺北
    地方法院檢察署檢察官以94年度毒偵字第2762號為不起訴處
    分確定。復因施用第二級毒品、持有第一級毒品案件，經臺
    灣臺北地方法院以96年度簡字第427 號判決判處有期徒刑3
    月、3 月，應執行有期徒刑5 月確定，於96年4 月24日易科
    罰金執行完畢；仍未戒除毒癮，又因施用第二級毒品案件，
    經臺灣臺北地方法院以97年度簡字第2772號判決判處有期徒
    刑4 月確定，於97年9 月22日易科罰金執行完畢；嗣再犯二
    次施用第二級毒品罪，經臺灣臺北地方法院以97年度簡字第
    4156號判決判處有期徒刑4 月、4 月，應執行有期徒刑6 月
    確定，並於98年1 月20日易科罰金執行完畢（以上構成累犯
    ）；又犯施用第二級毒品罪，經臺灣臺北地方法院以98 年
    度簡字第2365號判決判處有期徒刑6 月確定（執行中，此部
    分不構成累犯）。詎甲○○仍未戒除毒癮，於前開觀察、勒
    戒執行完畢釋放後5 年內，復基於施用第二級毒品甲基安非
    他命之犯意，於98年6 月7 日凌晨3 時許，在宜蘭縣宜蘭市
    ○○路○ 段259 號「福岡商務汽車旅館」113 室，以將甲基
    安非他命置於玻璃球吸食器加熱產生煙霧後吸用之方式，施
    用甲基安非他命1 次，嗣於98年6 月7 日上午7 時許，因另
    涉加重強盜案件，經警在上開旅館房間拘提到案，並當場扣
    得甲○○所有之甲基安非他命8 包（總淨重5.74公克，起訴
    書誤載為5.59公克，應予更正），嗣員警徵得甲○○同意採
    其尿液送驗後，因鑑驗結果呈安非他命、甲基安非他命陽性
    反應，始悉上情。
二、案經臺北市政府警察局士林分局報告臺灣士林地方法院檢察
    署官偵查後聲請簡易判決處刑，並經本院改依簡式程序審理
    。
    理  由
一、上揭犯罪事實，業據被告甲○○於偵查、本院準備程序及審
    理中迭承不諱（參見98年度毒偵字第1111號卷第44頁、本院
    卷第21、23頁），又被告於98年6 月7 日為警查獲後所排尿
    液，經警採送台灣尖端先進生技醫藥股份有限公司以酵素免
    疫分析法初驗後，再以氣相層析質譜儀法複驗，證實其尿液
    呈安非他命、甲基安非他命陽性反應，有該公司於98年6 月
    17日出具之濫用藥物檢驗報告1 紙附卷可稽（附於98年度毒
    偵字第1111號卷第52頁）。此外，並有被告自承為其所有並
    供自己施用之甲基安非他命8 包（總淨重5.74公克）扣案可
    佐，而上開扣案之毒品8 包係經臺北市政府警察局鑑定證實
    為甲基安非他命（總淨重5.74公克，採樣0.03公克，驗餘總
    淨重5.71公克），有該局98年6 月23日北市鑑毒字第119 號
    鑑驗通知書在卷可稽（附於本院卷第19頁）。綜上，足認被
    告自白與事實相符，可以採信，本案事證至為明確，被告施
    用甲基安非他命犯行堪予認定。又被告於94年間因施用毒品
    案件，經臺灣臺北地方法院以94年度毒聲字第717 號裁定送
    觀察、勒戒後，認無繼續施用毒品之傾向，於95年1 月3 日
    執行完畢釋放，並經臺灣臺北地方法院檢察署檢察官以94年
    度毒偵字第2762號為不起訴處分確定等情，有臺灣高等法院
    被告前案紀錄表1 份在卷可憑，堪認屬實，是被告於觀察、
    勒戒執行完畢釋放後5 年內，再犯本件施用第二級毒品犯行
    ，核與毒品危害防制條例第23條第2 項所定相符，是公訴人
    依法追訴，於法並無不合，本院自應依法論科。
二、按甲基安非他命為毒品危害防制條例第2 條第2 項第2 款所
    定之第二級毒品。核被告甲○○所為，係犯毒品危害防制條
    例第10條第2 項之施用第二級毒品罪。被告因施用而持有第
    二級毒品甲基安非他命之低度行為，為施用之高度行為所吸
    收，不另論罪。又被告有如事實欄所載前案科刑及執行之情
    形，有臺灣高等法院被告前案紀錄表1 份附卷可參，其於有
    期徒刑執行完畢後5 年內，故意再犯本案有期徒刑以上之罪
    ，為累犯，應依刑法第47條第1 項之規定加重其刑。爰審酌
    被告曾因施用毒品犯行而送觀察、勒戒及多次判處罪刑，仍
    不知悛悔，復再施用第二級毒品，顯見其無戒絕之決心，惟
    念其施用毒品乃戕害自己身心健康，尚未危及他人，且犯後
    坦承犯行，態度尚稱良好等一切情狀，量處如主文所示之刑
    ，以示懲儆。
三、扣案之甲基安非他命（驗餘總淨重5.71公克），係查獲之第
    二級毒品，不問是否屬於犯人所有，應依毒品危害防制條例
    第18條第1 項前段之規定，諭知沒收銷燬，至於盛裝上開扣
    案毒品所用之包裝袋共8 只，業據被告坦承為其所有之物，
    而包裝袋均係用於盛裝本案被告所施用之甲基安非他命，具
    有防止毒品裸露、散逸之功能，且因得與毒品分別鑑秤其重
    量，即與毒品無難以析離而無法個別宣告沒收之情事，是該
    等包裝袋自均堪認屬供本案犯罪所用之物無訛，爰依刑法第
    38條第1 項第2 款之規定，均予諭知沒收。另扣案之吸食器
    1 組，被告否認為其所有，且無證據證明該吸食器為被告所
    有供施用甲基安非他命所用之物，復非違禁物，爰不予宣告
    沒收，附此敘明。
據上論斷，應依刑事訴訟法第273 條之1 第1 項、第299 條第1
項前段，毒品危害防制條例第10條第2 項、第18條第1 項前段，
刑法第11條、第47條第1 項、第38條第1 項第2 款，判決如主文
。
本案經檢察官張紜瑋到庭執行職務。
中    華    民    國    98    年    9     月     15   日
                  刑事第一庭法  官  吳祚丞
以上正本證明與原本無異。
如不服本判決應於收受判決後10日內向本院提出上訴書狀，並應
敘述具體理由；其未敘述上訴理由者，應於上訴期間屆滿後20日
內向本院補提理由書（均須按他造當事人之人數附繕本）「切勿
逕送上級法院」。
                            書記官  丁梅芬
中    華    民    國    98    年    9     月     15   日
所犯法條：
毒品危害防制條例第10條第2 項
施用第二級毒品者，處 3 年以下有期徒刑。


司法院資訊處製作；財團法人民間司法改革基金會備份。
